【裁判字號】    95,易,527
【裁判日期】    950424
【裁判案由】    竊盜
【裁判全文】
臺灣臺中地方法院刑事判決               95年度易字第527號
公  訴  人  台灣台中地方法院檢察署檢察官
被      告  己○○
                    （另案在台灣台中監獄台中分監執行中）
上列被告因竊盜案件，經檢察官提起公訴（九十五年度偵字第一
九六二號）及移送併辦（九十五年度偵字第五四００號），本院
合議庭裁定由受命法官獨任進行簡式審判程序，判決如下：
    主    文
己○○連續攜帶兇器竊盜，處有期徒刑拾壹月。
扣案之六角板手壹支沒收。
    犯 罪 事 實
一、己○○曾因搶奪案件，經本院判處有期徒刑十月，甫於民國
    九十四年二月十五日確定（現執行中）。仍不知悔改，復意
    圖為自己不法之所有，基於概括之犯意，連續於（一）九十
    四年十二月十七日五時許，在台中市○區○○路一二０巷樹
    德公園旁，以自備之鑰匙一支（未扣案），竊取丁○○所有
    停放該處之ＩＫ－五０六三號自小客車一輛，得手後將該自
    小客車開至高雄市○○區○道路旁放置。（二）九十四年十
    二月二十三日一時許，在台中縣清水鎮○○路四一巷口前，
    見甲○○所有Ｌ五－二三五三號自小客車停放該處，乃拾起
    路旁石塊，砸毀該自小客車右前車窗（毀損部分未經告訴）
    ，進入車內竊取甲○○所有皮夾一個（內有現金新台幣二千
    元及甲○○之國民身分證、汽車駕駛執照、機車駕駛執照各
    一張）。（三）九十四年十二月二十三日一時二十分許，行
    至台中縣清水鎮○○路三二五巷三八號前，見乙○○所有七
    Ｑ－一八二０號自小客車停放該處，又拾起路旁石塊，砸毀
    該自小客車右前車窗，進入車內竊取乙○○所有汽車音響主
    機一台及皮夾一個（內有乙○○之國民身分證、汽車駕駛執
    照、機車駕駛執照、第一商業銀行金融卡、台灣土地銀行金
    融卡各一張，毀損部分已據告訴），足以生損害於乙○○，
    事後將竊得之汽車音響主機持至某跳蚤市場，以新台幣三千
    元之代價售予不詳攤販。（四）九十四年十二月二十五日二
    十一時三十分許，在嘉義市○區○○路親水公園旁，持客觀
    上可供兇器使用，具行兇危險性之六角板手一支，竊取戊○○所使用停放該處之車牌號碼ＳＵ－二五六九號自小客車一
    輛（登記戊○○之子李承翰名義），得手後供己使用。嗣於
    九十四年十二月二十五日二十三時五十分許，駕駛竊得之Ｓ
    Ｕ－二五六九號自小客車，途經嘉義縣民雄鄉大崎村內埔仔
    北天宮前，為警攔檢查獲，並扣得己○○所有六角板手一支
    ，並起出甲○○之國民身分證、汽車駕駛執照、機車駕駛執
    照各一張及乙○○之國民身分證、汽車駕駛執照、機車駕駛
    執照各一張（連同該ＳＵ－二五六九號自小客車均已發還）
    。
二、案經乙○○訴由嘉義縣警察局民雄分局報請台灣嘉義地方法
    院檢察署呈請台灣高等法院檢察署核移台灣台中地方法院檢
    察署檢察官偵查起訴，及高雄市政府警察局三民第二分局報
    請台灣台中地方法院檢察署檢察官移送併辦。
    理    由
一、本件被告己○○所犯係死刑、無期徒刑、最輕本刑為三年以
    上有期徒刑以外之罪，其於準備程序中就被訴事實為有罪之
    陳述，經告知簡式審判程序之旨，並聽取公訴人及被告之意
    見後，本院合議庭認為適宜而裁定由受命法官獨任進行簡式
    審判程序，先予敘明。
二、上揭犯罪事實，業據被告己○○坦承不諱，核與告訴人乙○○及被害人丁○○、甲○○、戊○○於警訊時指述之情節相
    符，並有六角板手一支扣案，及贓物認領保管單三份附卷可
    稽，事證明確，被告犯行已堪認定。
三、查扣案之六角板手係鐵製材質，客觀上具行兇危險性，屬於
    兇器。核被告所為，係犯刑法第三百二十條第一項之普通竊
    盜罪（犯罪事實一、二、三部分）、同法第三百二十一條第
    一項第三款之攜帶兇器加重竊盜罪（犯罪事實四部分）及同
    法第三百五十四條之毀損罪。被告先後多次普通竊盜及攜帶
    兇器加重竊盜犯行，時間緊接，犯罪構成要件相同，顯係基
    於概括犯意反覆為之，為連續犯，應論以一攜帶兇器加重竊
    盜罪，並依法加重其刑。又被告所犯攜帶兇器竊盜罪及毀損
    罪間，有方法結果之牽連關係，仍應從一重之攜帶兇器加重
    竊盜罪處斷，檢察官起訴書雖未引用毀損罪法條，但其犯罪
    事實欄已敘及此部分，此部分亦據告訴人乙○○於警訊時表
    示告訴，且與被告所犯攜帶兇器加重竊盜罪間，有方法結果
    之裁判上一罪關係，為起訴效力所及，本院自應併予審究。
    爰審酌被告甫因搶奪案件，經本院判處有期徒刑十月確定（
    見卷附台灣高等法院被告前案紀錄表），仍不知悔改，又連
    續竊盜達四次，非無惡性，事後坦承上情，態度尚佳，及其
    犯罪動機、目的、手段、所生損害等一切情狀，處以如主文
    所示之刑。扣案之六角板手一支，被告自承為其所有，供犯
    罪所用之物，應依刑法第三十八條第一項第二款宣告沒收。
據上論斷，應依刑事訴訟法第二百七十三條之一第一項、第二百
九十九條第一項前段，刑法第五十六條、第三百二十一條第一項
第三款、第三百五十四條、第五十五條、第三十八條第一項第二
款，罰金罰鍰提高標準條例第一條前段，判決如主文。
本案經檢察官丙○○到庭執行職務。
中    華    民    國    95    年     4    月    24    日
                  刑事第八庭    法  官  鍾堯航
上正本證明與原本無異。
如不服本判決，應於送達後十日內向本院提出上訴狀（須附繕本
），上訴於台灣高等法院台中分院。
                                書記官  葉泰濃
中    華    民    國    95    年     4    月    24    日
附錄論罪科刑法條
刑法第三百二十一條第一項：
犯竊盜罪而有左列情形之一者，處六月以上五年以下有期徒刑：
一、於夜間侵入住宅或有人居住之建築物、船艦，或隱匿其內而
    犯之者。
二、毀越門扇、牆垣或其他安全設備而犯之者。
三、攜帶兇器而犯之者。
四、結夥三人以上而犯之者。
五、乘火災、水災或其他災害之際而犯之者。
六、在車站、埠頭而犯之者。
刑法第三百五十四條：
毀棄、損壞前二條以外之他人之物或致令不堪用，足以生損害於
公眾或他人者，處二年以下有期徒刑、拘役或五百元以下罰金。


司法院資訊處製作；財團法人民間司法改革基金會備份。
